【裁判字號】    97,執消債更,169
【裁判日期】    980512
【裁判案由】    更生事件
【裁判全文】
臺灣板橋地方法院民事裁定         97年度執消債更字第169號
聲  請  人  徐羽辰
即  債務人
債  權  人  荷商荷蘭商業銀行股份有限公司
法定代理人  經天瑞
債  權  人  渣打國際商業銀行股份有限公司
法定代理人  麥侃哲
債  權  人  聯邦商業銀行股份有限公司
法定代理人  李憲章
訴訟代理人  林欣宜
債  權  人  萬泰商業銀行股份有限公司
法定代理人  周榮生
上列當事人聲請消費者債務清理事件，本院裁定如下：
    主  文
債務人所提如附表所示之更生方案應予認可。
債務人在未依更生條件全部履行完畢前，其生活程度不得逾越理
由三之說明。
    理  由
一、按債務人有薪資、執行業務所得或其他固定收入，法院認更
    生方案之條件公允者，得不經債權人會議可決，逕依債務人
    之聲請或依職權以裁定認可更生方案；法院為認可之裁定時
    ，因更生方案履行之必要，對於債務人在未依更生條件全部
    履行完畢前之生活程度，得為相當之限制，消費者債務清理
    條例第64條第1項、第62條第2項分別定有明文。
二、查本件債務人聲請更生，前經本院97年度消債更字1088號民
    事裁定開始更生程序在案，有上開裁定一份在卷可參，又債
    務人確有薪資、執行業務所得或其他固定收入等情，亦有債
    務人95、96年綜合所得稅各類所得資料清單及帝苑旅店在職
    證明書一紙在卷足憑。再觀諸債務人經本院調整後所同意之
    更生方案（如附表所示），其條件為：債務人以每月為一期
    ，每期清償金額為新台幣（下同）5,500 元，自認可更生方
    案裁定確定之翌日起為8年，清償總金額為528,000元，清償
    成數為66％，於每月10號匯款予各債權人。據債務人陳報每
    月實際領得之薪資約22,000，每月支出為17,000元，雖依行
    政院內政部公告臺北縣每人每月最低生活費用為10,792元，
    惟此標準僅係參考之用，債務人之支出是否合理，仍應依個
    案情況判斷，始屬合理。本件債務人因遭家庭暴力而患精神
    疾病，每月需額外支出1,000 元之醫療費用，此有精神科診
    斷證明書一紙在卷可證，另債務人之父親收入不穩定，母親
    無工作，手足亦無穩定工作，故債務人每月需給付3,500 元
    之孝親費。再觀諸債務人其餘之生活支出，尚堪稱簡約，並
    於債權人會議時表示願將手機及網路費調降至每月200 元，
    每期還款金額自5,000元調至5,500元，並為提高債權人受償
    額度，還款期限亦延長為8 年，總清償成數由原本之53％提
    高為66％。念在債務人於飽受龐大家計壓力及精神疾病折磨
    之際，仍願積極工作清償債務，自應予其重建經濟生活之機
    會，況若債務人真有隱匿財產之事由，債權人亦可依消費者
    債務清理條例第76條之規定向法院聲請裁定撤銷更生，並同
    時裁定開始清算程序以為救濟。是債務人所提之更生方案核
    屬公允、適當、可行，且無同條例第63條所定不應認可之消
    極事由存在，故不經債權人會議可決，予以認可該更生方案
    。
三、債務人於未依更生條件全部履行完畢前，生活程度應有如下
    之限制：(1)不得為任何投資或賭博行為。(2)不得出國旅遊。
    國內住宿不得超過四星級以上飯店(3)不得搭乘計程車、高鐵
    。(4)除維持生計之必要外，單筆消費不得超過新台幣2 千元
    。(5)不得購買不動產。(6)不得為非必要之生活消費，諸如：
    美容SPA、KTV、簡餐店等級以上之餐廳等等。債務人既獲得
    更生重建之機會，自應力行簡約，量入為出，確實履行更生
    方案，以免辜負立法者為謀求消費者經濟生活更生之美意，
    併此敘明。
四、綜上所述，債務人有固定收入，其更生方案之條件公允，且
    無不得認可之消極事由，揆諸消費者債務清理條例之立法目
    的，保障債權人公平受償，謀求消費者經濟生活之更生機會
    ，本件更生方案應予認可，爰裁定如主文。
中    華    民    國    98    年    5     月    12    日
                  民事執行處司法事務官  葛一璇
上為正本係照原本作成
如不服本裁定，應於裁定送達後10日內，以書狀向本院司法事務
官提出異議，並繳納抗告費新臺幣1,000元
中    華    民    國    98    年    5     月    12    日
                            書  記  官  阮旭家
附表：
┌────────────────────────────┐
│更生方案內容                                            │
├────────────────────────────┤
│一、每月償還5,500元。                                   │
│二、每月為一期，每期在每月10日給付，自更生方案認可確定之│
│    翌日起分8年，共96期清償。清償總額528,000元，成數為66│
│    ％。                                                │
│三、為提高債權人受償金額及展現最大還款誠意，有依消費者債│
│    務清理條例第53條第2項第3款延長還款期限為8年之必要。 │
├────────────────────────────┤
│更生清償分配表                                          │
├────────┬────┬──┬──────┬────┤
│債權人名稱      │債權總額│債權│每期受償金額│8年償還 │
│                │(新台幣)│比例│            │總額    │
├────────┼────┼──┼──────┼────┤
│1.萬泰商業銀行股│417,739 │52.3│2,877元     │276,192 │
│  份有限公司    │元      │％  │            │元      │
├────────┼────┼──┼──────┼────┤
│2.聯邦商業銀行股│118,072 │14.7│813元       │78,048元│
│  份有限公司    │元      │8％ │            │        │
├────────┼────┼──┼──────┼────┤
│3.荷商荷蘭商業銀│107,517 │13.4│740元       │71,040元│
│  行股份有限公司│元      │6％ │            │        │
├────────┼────┼──┼──────┼────┤
│4.渣打國際商業銀│155,475 │19.4│1,070元     │102,720 │
│  行股份有限公司│元      │6％ │            │元      │
├────────┼────┼──┼──────┼────┤
│合計            │798,803 │100 │5,500元     │528,000 │
│                │元      │％  │            │元      │
├────────┼────┴──┴──────┴────┤
│備註            │1.未陳報帳號之銀行，債務人應自行與其洽│
│                │  詢繳款帳號及方式。                  │
│                │2.更生方案確定之當月債務人即應按更生方│
│                │  案繳款，縱已逾更生方案指定之繳款日亦│
│                │  應補繳，請債務人於異議期間經過後，自│
│                │  行向本院查詢更生方案是否已確定。    │
└────────┴───────────────────┘

司法院資訊處製作；財團法人民間司法改革基金會備份。
